臺灣基隆地方法院刑事判決　　　　　　100年度簡上字第219號
公　訴　人　臺灣基隆地方法院檢察署檢察官
上　訴　人
即　被　告　簡文茹
上列被告因違反毒品危害防制條例案件，不服本院一百年度基簡
字第一五八八號，中華民國一百年十月二十六日第一審簡易判決
（聲請簡易判決處刑案號：臺灣基隆地方法院檢察署一百年度毒
偵字第一七八０、一八一一、一九二八、二０三六號）提起上訴
，本院管轄之第二審合議庭判決如下：
    主  文
上訴駁回。
    事實及理由
一、本案經本院管轄第二審之合議庭審理結果，認原審以上訴人
    即被告簡文茹施用第二級毒品各次犯行明確，並依毒品危害
    防制條例第十條第二項、第十八條第一項前段、刑法第十一
    條、第四十七條第一項、第四十一條第一項前段、第三十八
    條第一項第二款、第三項、第五十一條第五款，判處被告各
    有期徒刑三月，如易科罰金，均以新臺幣（下同）一千元折
    算一日（四罪），定應執行刑有期徒刑十月，並諭知扣案第
    二級毒品甲基安非他命一包（毛重一‧二公克，連包裝袋一
    只）沒收銷燬之，扣案吸食器一組沒收，經核其認事用法及
    量刑均無不當，應予維持，並引用原審判決書記載之事實、
    證據及理由（如附件）。
二、上訴人即被告提起上訴，並未敘明上訴具體理由，且經合法
    傳喚不到庭，致本院無從知悉其不服原審判決之理由。查被
    告一百年七月十九日、同月三十日為警查獲後，經分別採集
    尿液送臺灣檢驗科技股份有限公司檢驗結果，均呈安非他命
    類藥物陽性反應，有該公司濫用藥物檢驗報告在卷可稽（第
    一九二八號偵卷第四頁、第一八一一號偵卷第八頁）；被告
    一百年八月八日、同月十八日為警查獲後，經分別採集尿液
    送臺灣尖端先進生技醫藥股份有限公司檢驗結果，均呈安非
    他命、甲基安非他命陽性反應，有該公司濫用藥物檢驗報告
    附卷可證（第二０三六號偵卷第七頁、第一七八０號偵卷第
    七六頁），足認被告確有施用第二級毒品甲基安非他命之犯
    行，本件事證明確，被告犯行應堪認定。被告空言不服原審
    判決，其上訴核無理由，應予駁回。
三、末按被告經合法傳喚，無正當之理由不到庭者，得不待其陳
    述，逕行判決，刑事訴訟法第三百七十一條定有明文。次按
    對於簡易判決處刑不服而上訴者，得準用上開規定，此觀刑
    事訴訟法第四百五十五條之一第三項之規定自明。本件上訴
    人即被告經本院合法傳喚，無正當理由未到庭，此有本院送
    達證書在卷可稽，爰不待其陳述，逕為一造辯論判決。
據上論斷，應依刑事訴訟法第四百五十五條之一第一項、第三項
、第三百六十八條、第三百七十一條、第三百七十三條，判決如
主文。
本案經檢察官黃佳權到庭執行職務。
中    華    民    國   100    年    12    月    30    日
                  刑事第二庭審判長法  官  王福康
                                  法  官  劉桂金
                                  法  官  高偉文
以上正本證明與原本無異。
本件判決不得上訴。
中    華    民    國   100    年    12    月    30    日
                                  書記官  郭廷耀
附錄論罪法條：
毒品危害防制條例第10條
施用第一級毒品者，處 6 月以上 5 年以下有期徒刑。
施用第二級毒品者，處 3 年以下有期徒刑。
附件：
臺灣基隆地方法院刑事簡易判決       100年度基簡字第1588號
聲  請  人  臺灣基隆地方法院檢察署檢察官
被      告  簡文茹  女  27歲（民國○○年○○月○○日生）
                    身分證統一編號：Ｚ000000000號
                    住基隆市○○區○○路3巷15號2樓
                    （另案於法務部矯正署臺北女子分監執行
                      中）
上列被告因違反毒品危害防制條例案件，經檢察官聲請以簡易判
決處刑（100 年度毒偵字第1780、1811、1928、2036號），本院
判決如下：
    主  文
簡文茹施用第二級毒品，累犯，處有期徒刑月，如易科罰金，
以新臺幣壹仟元折算壹日；又施用第二級毒品，累犯，處有期徒
刑月，如易科罰金，以新臺幣壹仟元折算壹日；又施用第二級
毒品，累犯，處有期徒刑月，如易科罰金，以新臺幣壹仟元折
算壹日；又施用第二級毒品，累犯，處有期徒刑月，如易科罰
金，以新臺幣壹仟元折算壹日，扣案之第二級毒品甲基安非他命
壹包（毛重：壹點貳公克）併同難以完全析離之包裝袋壹只，沒
收銷燬之，扣案之吸食器壹組沒收。應執行有期徒刑拾月，如易
科罰金，以新臺幣壹仟元折算壹日，扣案之第二級毒品甲基安非
他命壹包（毛重：壹點貳公克）併同難以完全析離之包裝袋壹只
，沒收銷燬之，扣案之吸食器壹組沒收。
    事實及理由
一、本件犯罪事實、證據均引用如附件檢察官聲請簡易判決處刑
    書之記載，並更正及補充說明如下：
  (一)犯罪事實欄一第3 至4 行「於99年12月6 日執行完畢釋放出
    所」應更正為「於99年10月28日執行完畢釋放出所」；犯罪
    事實欄二第9 行「（三）100 年8 月9 日晚上11時30分許」
    應更正為「（三）100 年8 月8 日晚上11時30分許」。
  (二)證據並所犯法條之待證事實欄編號二第3 至4 行「100 年8
    月9 日晚上11時30分許」應更正為「100 年8 月9 日上午2
    時27分許」；編號五「證明被告於99年12月6 日觀察勒戒執
    行完畢釋放後5 年內，再犯本件施用毒品案件之事實」，時
    間應更正為「99年10月28日」。
  (三)證據應補充：「100 年8 月18日晚上10時30分許查獲過程之
    現場照片共6 張」。
二、論罪科刑：
  (一)核被告簡文茹所為，係犯毒品危害防制條例第10條第2 項施
    用第二級毒品罪。被告於100 年8 月18日持有第二級毒品之
    低度行為，應為該次施用第二級毒品之高度行為所吸收，不
    另論罪。
  (二)被告簡文茹4 次施用第二級毒品之犯行，犯意各別，行為互
    殊，應分論併罰。
  (三)再被告簡文茹有犯罪事實及理由欄所載之論罪科刑執行完畢
    情形，有臺灣高等法院被告前案紀錄表乙份附卷佐憑，其於
    前案執行完畢後5 年內，故意再犯本件有期徒刑以上之罪，
    為累犯，均依刑法第47條第1 項加重其刑。
  (四)爰審酌被告簡文茹曾有施用毒品前科，仍未戒斷其施用毒品
    之惡習，又犯本件施用第二級毒品罪，惟其所犯究屬自戕行
    為，並兼衡被告犯罪之動機、目的、手段、生活狀況及智識
    程度等一切情狀，量處如主文所示之刑，並諭知易科罰金之
    折算標準。
  (五)扣案之第二級毒品甲基安非他命1 包（毛重：1.2 公克）及
    其包裝袋1 只，核屬毒品（蓋無論以何種方式分離包裝袋與
    其內裝之毒品，包裝袋內均會有極微量毒品殘留，故上述包
    裝袋應整體視為查獲毒品，一併依前揭規定宣告沒收銷燬之
    ，參見最高法院95年度臺上字第3739號、第7354號判決），
    應依毒品危害防制條例第18條第1 項前段規定宣告沒收銷燬
    之。扣案之吸食器1 組為被告所有供本案犯罪所用之物，為
    被告供承明確，爰依刑法第38條第1 項第2 款、第3 項規定
    ，併予宣告沒收。
三、依刑事訴訟法第449 條第1 項前段、第454 條第2 項、第45
    0 條第1 項，毒品危害防制條例第10條第2 項、第18條第1
    項前段，刑法第11條、第47條第1 項、第41條第1 項前段、
    第38條第1 項第2 款、第3 項、第51條第5 款，逕以簡易判
    決處刑如主文。
四、如不服本判決，得自收受送達之日起10日內，向本院提出上
    訴書狀，上訴於本院第二審合議庭。
中    華    民    國   100    年    10    月    26    日
                  基隆簡易庭法    官  吳佳齡
以上正本證明與原本無異。
如不服本判決，應於判決送達後10日內，向本院提出上訴書狀，
上訴於本院合議庭，並按他造當事人之人數附具繕本。
中    華    民    國   100    年    10    月    26    日
                            書 記 官  莊智凱
附錄論罪法條：
毒品危害防制條例第10條
施用第一級毒品者，處 6 月以上 5 年以下有期徒刑。
施用第二級毒品者，處 3 年以下有期徒刑。
附件：
臺灣基隆地方法院檢察署檢察官聲請簡易判決處刑書
                                   100年度毒偵字第1780號
                                   100年度毒偵字第1811號
                                   100年度毒偵字第1928號
                                   100年度毒偵字第2036號
    被      告  簡文茹  女  27歲（民國○○年○○月○○日生）
                        住基隆市○○區○○路3巷15號二樓
                        國民身分證統一編號：Ｚ000000000號
上列被告因違反毒品危害防制條例案件，業經偵查終結，認為宜
聲請以簡易判決處刑，茲將犯罪事實及證據並所犯法條分敘如下
：
        犯罪事實
一、簡文茹前因竊盜案件，經臺灣基隆地方法院以99年度基簡字
    第276號判決判處有期徒刑2月確定，甫於民國99年12月6日
    期滿執行完畢。又因施用毒品案件，經觀察、勒戒後，認無
    繼續施用毒品之傾向，於99年12月6日執行完畢釋放出所，
    並由臺灣臺北地方法院檢察署檢察官以99年度毒偵緝字第27
    2號、第273號為不起訴處分確定。
二、詎其猶不知戒除毒癮，復基於施用第二級毒品甲基安非他命
    （下稱甲基安非他命）之犯意，先後於100年7月19日上午6
    時4分、100年7月30日凌晨1時50分、100年8月9日凌晨2時
    27分及100年8月18日晚上11時10分許均為警採尿前回溯96小
    時內之某時許，在不詳處所，以不詳方式，施用甲基安非他
    命各1次。嗣分別於（一）100年7月19日凌晨2時40分許，在
    基隆市○○街142號魁網網咖，因另涉偽造文書罪嫌，為警
    緝獲。（二）100年7月30日凌晨0時20分許，在基隆市○○
    路3巷15號2樓，另案為警緝獲。（三）100年8月9日晚上11
    時30分許，在基隆市安樂區○○○路135巷11之1號前，為警
    盤檢查獲。（四）100年8月18日晚上10時30分許，在新北市
    ○里區○○路18號萬里國小旁，因駕駛車號6T-1793號自小
    客車搭載黃琮竣，行跡可疑，為警盤檢查獲，並扣得簡文茹
    所有丟棄於副駕駛座窗外地上之甲基安非他命1包（毛重1.2
    公克）及置放於駕駛座車門內之安非他命吸食器1組，經警
    採集簡文茹尿液送驗，結果均係呈安非他命及甲基安非他命
    陽性反應，始悉上情。
三、案經基隆市警察局、基隆市警察局第四分局及新北市政府警
    察局瑞芳分局報告偵辦。
        證據並所犯法條
一、證據清單及待證事實
┌──┬───────────┬───────────┐
│編號│證    據    名    稱  │  待   證   事   實   │
├──┼───────────┼───────────┤
│ 一 │被告簡文茹於警詢中之供│被告親自採尿供警送驗之│
│    │述。                  │事實。                │
├──┼───────────┼───────────┤
│ 二 │1.臺灣尖端先進生技醫藥│被告先後於100年7月19日│
│    │  股份有限公司100年8月│上午6時4分、100年7月30│
│    │  26日、9月7日濫用藥物│日凌晨1時50分、100年8 │
│    │  檢驗報告2份。       │月9日晚上11時30分許及 │
│    │2.台灣檢驗科技股份有限│100年8月18日晚上11時10│
│    │  公司100年8月5日、8月│分為警採集之尿液檢體，│
│    │  16日、濫用藥物檢驗報│經送驗結果呈安非他命、│
│    │  告2份。             │甲基安非他命陽性反應，│
│    │3.基隆市警察局第一分局│證明被告確有施用甲基安│
│    │  列管毒品人口尿液檢體│非他命之事實。        │
│    │  採集送驗紀錄表1紙。 │                      │
│    │4.基隆市警察局偵辦毒品│                      │
│    │  案件尿液檢體對照表2 │                      │
│    │  紙。                │                      │
│    │5.新北市政府警察局瑞芳│                      │
│    │  分局偵辦毒品危害防制│                      │
│    │  條例案件犯嫌尿液檢驗│                      │
│    │  編號對照表1紙。     │                      │
├──┼───────────┼───────────┤
│ 三 │1.扣案之甲基安非他命1 │證明被告施用及持有甲基│
│    │  包（毛重1.2公克）。 │安非他命之事實。      │
│    │2.基隆市警察局刑警大隊│                      │
│    │  查獲涉嫌毒品危害防制│                      │
│    │  條例毒品初步鑑驗報告│                      │
│    │  單1紙。             │                      │
├──┼───────────┼───────────┤
│ 四 │扣案之安非他命吸食器1 │佐證被告施用甲基安非他│
│    │組。                  │命之事實。            │
├──┼───────────┼───────────┤
│ 五 │1.刑案資料查註紀錄表1 │證明被告於99年12月6日 │
│    │  份。                │觀察勒戒執行完畢釋放後│
│    │2.全國施用毒品案件紀錄│5年內，再犯本件施用毒 │
│    │  表1份。             │品案件之事實。        │
│    │3.法務部全國檢察官線上│                      │
│    │  查詢刑案人犯在監所最│                      │
│    │  新資料報表1份。     │                      │
└──┴───────────┴───────────┘
二、核被告所為，係犯毒品危害防制條例第10條第2項之施用第
    二級毒品罪嫌。其持有第二級毒品之低度行為，應為其施用
    第二級毒品之高度行為所吸收，不另論罪。被告所犯上開各
    罪間，犯意各別，行為互殊，請分論併罰。被告於受有期徒
    刑之執行完畢後，5年內故意再犯有期徒刑以上之本罪，為
    累犯，請依刑法第47條第1項規定加重其刑。扣案之毒品甲
    基安非他命1包，請依同條例第18條第1項前段規定宣告沒收
    銷毀之。至扣案之安非他命吸食器1組，請依刑法第38條第1
    項第2款規定宣告沒收。
三、依毒品危害防制條例第23條第2項、刑事訴訟法第451條第1
    項聲請逕以簡易判決處刑。
    此    致
臺灣基隆地方法院基隆簡易庭
中    華    民    國   100    年     9    月    29    日
                              檢察官  陳  佳  宏
本件正本證明與原本無異
中    華    民    國   100    年    10    月    4     日
                              書記官  賴      菁
附錄所犯法條：
毒品危害防制條例第10條
施用第一級毒品者，處 6 月以上 5 年以下有期徒刑。
施用第二級毒品者，處 3 年以下有期徒刑。